FERNANDA SEGATT

Analista de RH

22 anos

Contatos

nanda.segatt@gmail.com

(11) 96205-0464



Gosto de dizer que não caí na área de RH por acaso: estratégia, lidar com pessoas e desenvolver profissionais me motivam. Tenho cinco anos de experiência abragendo recrutamento, gestão de pessoas, DHO, administração de benefícios e criação de indicadores. Formada em Gestão de RH em 2021.

Experiência

Analista de Gente e Gestão

Intelitrader (Nov. 2022 - Presente)

- Responsável pelo processo de recrutamento de ponta a ponta, contribuindo para a contratação de profissionais qualificados.
- Liderei o onboarding de colaboradores, garantindo a uniformidade da cultura empresarial e uma transição suave para os novos funcionários.
- Realizei a governança do processo de avaliação de performance, desde sua criação e acompanhamento, contribuindo para o desenvolvimento e crescimento profissional dos membros da equipe.
- Gerenciei a equipe de atendimento da instituição, onde garanti uma comunicação ágil e eficiente entre a equipe e os clientes.
- Experiência em gestão de contas no relacionamento B2B, alinhando estratégias de negócios com as demandas e necessidades dos clientes.
 Negociei prazos e comuniquei progressos de forma eficaz.

• Representei a área de Pessoas & Cultura em eventos, replicando diretrizes institucionais e culturais.

Assistente de RH

MEI ENGENHARIA (Mai. 2022 - Nov. 2022)

- Gestão de processos seletivos, incluindo anúncio de vagas, triagem de currículos, realização de entrevistas, seleção e contratação de novos funcionários;
- Responsável pelo tratamento e monitoramento da marcação de ponto dos colaboradores, garantindo a precisão e integridade dos dados (Sistema TOTVS);
- Implementação do sistema de ponto digital (Secculum), trazendo praticidade aos colaboradores e redução de custos à empresa;
- Controle e registro atualizado das férias dos funcionários, garantindo a eficiência no planejamento e na programação de suas atividades;
- Responsável pela conferência da folha de pagamento, contribuindo para o correto cálculo dos salários dos funcionários;
- Apoio no lançamento de benefícios, como vale-transporte, vale refeição e vale-alimentação, promovendo a satisfação dos colaboradores.

Auxiliar de RH

Valbrac (Fev. 2021 - Abr. 2022)

- Assistência na elaboração de documentos para os processos admissionais, contribuindo para a eficiência e agilidade do processo de recrutamento e seleção;
- Implementação e atualização das planilhas de controle, incluindo vale combustível/vale transporte, hora extra, atestados e cesta básica, proporcionando uma gestão eficiente e organizada dos benefícios;

Auxiliar Administrativo

Valbrac (Mar. 2019 - Mar. 2020)

- Auxílio nas tarefas de arquivamento, garantindo a organização e facilidade de acesso à informação;
- Criação e organização de prontuários eletrônicos e físicos;

Formação acadêmica

Pós-Graduação — RH: Rotinas e Cálculos Trabalhistas

DESCOMPLICA, concluído (dezembro de 2023)

Graduação — Gestão de Recursos Humanos

UNINOVE, concluído (dezembro de 2021)

Curso Técnico — Administração

ETEC JARAGUÁ, concluído (dezembro de 2019)

Ensino Médio Integrado à Curso Técnico de Logística

ETEC JARAGUÁ, concluído (dezembro de 2018)

Informações Adicionais

Trabalho Voluntário no Projeto Amigos dos Pobres

(Julho/2022 - Atual)

Como voluntária na comunidade católica Shalom, auxilio na preparação e organização dos alimentos, no levantamento da quantidade necessária e na distribuição de marmitas para os moradores de rua.

Trabalho Voluntário na RRAFESP

(Agosto/2023 - Fev/2024)

Desempenhei um papel fundamental na instituição RRAFESP, ajudando na seleção e recrutamento de voluntários para as áreas administrativa, de saúde e atendimento. Minhas responsabilidades incluíram triagem e realização de entrevistas.

Experiência Profissional em Viagem

(Outubro/2021 - Dezembro/2022)

Atuei como RH na empresa Valbrac, na unidade Ternium do RJ. Fui o ponto de contato entre os gestores do projeto e a diretoria da empresa, prestando assistência nas atividades diárias e obrigações do RH interno e trato de uma equipe de 30 pessoas.

Podcast Monitoria RH Spotify

(Julho/2020 - Julho/2021)

Para ajudar colegas e amigos da faculdade que enfrentaram dificuldades de aprendizado durante o isolamento social, criei o Monitoria RH. Este podcast, disponível no Spotify, foi projetado para ser uma ferramenta acessível e prática para reforçar e fixar as disciplinas ministradas em aula.